【裁判字號】    94,易,1761
【裁判日期】    950207
【裁判案由】    竊盜
【裁判全文】
臺灣臺北地方法院刑事判決              94年度易字第1761號
公  訴  人  臺灣臺北地方法院檢察署檢察官
被      告  甲○○
                    （現另案於臺灣臺北監獄執行中）
上列被告因竊盜等案件，經檢察官提起公訴（九十四年度偵字第
一六四五○號），及移送併辦（臺灣臺北地方法院檢察署九十四
年度偵字第一五九五○號、臺灣士林地方法院檢察署九十四年度
偵字第九一五三號），因被告於本院準備程序中就被訴事實為有
罪之陳述，經本院合議庭裁定進行簡式審判程序，判決如下：
    主  文
甲○○連續結夥三人以上、攜帶兇器竊盜，累犯，處有期徒刑壹
年。
扣案之老虎鉗貳把、螺絲起子貳把、大型美工刀壹支、鑿子壹支
、棉質手套壹雙均沒收。
    事  實
一、甲○○前因竊盜案件，經臺灣臺南地方法院以九十一年度易
    字第一四一三六號判處有期徒刑九月確定，甫於民國九十三
    年六月三十日縮刑期滿執行完畢。詎其仍不知悔改，竟基於
    意圖為自己不法所有之概括犯意，或自己單獨、或分別與乙
    ○○、黃金國或三人共同基於犯意聯絡及行為分擔，自民國
    九十四年八月十日十四時三十分許起至九十四年八月三十一
    日十一時四十分許止，在如附表所示之時間、地點，或利用
    被害人誤將機車鑰匙留置在機車上未取走之機會，或趁人不
    注意之時，持螺絲起子、老虎鉗、大型美工刀、鑿子等客觀
    上可為兇器使用之物，竊取如附表所示之物品（行為人、犯
    罪時間、犯罪地點、犯罪方法、被害人、所竊財物均詳如附
    表所示）。如附表編號一、四所示之犯行，係於九十四年八
    月二十四日十四時許，甲○○與黃金國共同騎乘徐憶芬所有
    之車牌號碼ＡＬＫ─四九七號重型機車（由乙○○與黃金國
    共同竊取），行經臺北市○○路○段與新光路口時，為警查
    獲；如附表編號二、三所示之犯行，係於甲○○、黃金國、
    乙○○三人搬運如附表編號三所示之贓物時，為警當場查獲
    ，並扣得供犯罪所用、乙○○所有之螺絲起子二把、老虎鉗
    一把、大型美工刀一支；如附表編號五所示之犯行，係於甲
    ○○與乙○○得手後，適為臺北市政府工務局養護工程處（
    下簡稱養工處）河川巡防隊員許志宏會同警員當場查獲，並
    扣得供甲○○犯罪之用之老虎鉗一把、鑿子一支、棉質手套
    一雙。
二、案經養工處訴由臺北市政府警察局文山第一分局報告臺灣臺
    北地方法院檢察署檢察官偵查起訴，陳志釗、林旭耀訴由臺
    北市政府警察局南港分局報告臺灣士林地方法院檢察署、臺
    北縣政府警察局新店分局報告臺灣臺北地方法院檢察署移送
    併辦。
    理  由
一、前揭事實，業據被告甲○○於本院審理時坦承不諱，核與證
    人即共犯乙○○（九十四年度偵字第一五九五○號卷《下稱
    偵一五九五○卷》第十九頁、第六六頁至第六八頁、九十四
    年度偵字第九一五三號卷《下稱偵九一五三號卷》第八頁至
    第十四頁、第九六頁、第九七頁、九十四年度偵字第一六四
    五○號卷《偵一六四五○號卷》第四三頁）、黃金國（偵一
    五九五○號卷第十頁至十三頁、第六六頁至六八頁、偵九一
    五三號卷第二三頁、第二四頁、第一○○頁、第一○一頁）
    供陳相符，並據證人即被害人高李莞蔚（偵一五九五○號卷
    第二二頁）、林旭耀（偵九一五三號卷第七五頁、第一二八
    頁、第一二九頁）、林志釗（偵九一五三號卷第一二八頁）
    、臺灣電力股份有限公司代表張潁彰（偵一五九五○號卷第
    二一頁）、養工處代表許志宏（偵一六四五○號卷第十一頁
    至第十三頁）等人證述屬實（又上開證人於偵查中向檢察官
    所為之陳述，業經檢察官令其合法具結，且亦無何顯不可信
    之情況；另被告曾於本院審理時，當庭表示對於上開證人於
    警詢時所為證述之證據能力不予爭執，而同意作為證據，本
    院審酌上開證詞作成之情況，亦無任何不當情事；從而，依
    據刑事訴訟法第一百五十九條之一第二項、第一百五十九條
    之五第一項規定，上開證人於警詢、偵查中所為證述，均得
    作為本案之證據，附此敘明）。此外，尚有贓物認領保管單
    （偵一五九五○號卷第四○頁）、現場照片、贓物照片、鑰
    匙、作案工具照片（偵九一五三號卷第五四頁至第六五頁、
    偵一五九五○號卷第五一頁至第五四頁、第五八頁）等件附
    卷可證，且有老虎鉗二把、螺絲起子二把、大型美工刀一支
    、鑿子一支、棉質手套一雙扣案可資佐證，足證被告任意性
    自白核與事實相符。綜上，本件事證明確，被告犯行堪以認
    定。
二、按刑法第三百二十一條第一項第三款規定所謂之兇器，其種
    類並無限制，凡客觀上足對人之生命、身體、安全構成威脅
    ，具有危險性之兇器均屬之，最高法院七十九年臺上字第五
    二五三號著有判例可資參照，被告用以行竊之老虎鉗、螺絲
    起子、大型美工刀、鑿子、剪刀，均質尖利銳，為足以殺傷
    人生命、身體之器械，顯為具有危險性之兇器。故核被告如
    附表編號一、四、五所示之犯行，係犯刑法第三百二十一條
    第一項第三款攜帶兇器竊盜罪，如附表編號二所示之犯行，
    係犯刑法第三百二十條第一項普通竊盜罪，如附表編號三所
    示之犯行，係犯刑法第三百二十一條第一項第三款、第四款
    結夥三人以上、攜帶兇器竊盜罪。被告與黃金國就如附表編
    號一、四所示之犯行，與乙○○就如附表編號五所示之犯行
    ，與黃金國、乙○○就如附表編號三所示之犯行，分別有犯
    意聯絡與行為分擔，應論以共同正犯。被告所為多次竊盜犯
    行，時間緊接，基本構成要件相同，顯係基於概括犯意反覆
    為之，應依刑法第五十六條連續犯之規定，從一重論以結夥
    三人以上、攜帶兇器竊盜罪，並加重其刑。復按檢察官就犯
    罪事實一部起訴者，其效力及於全部，刑事訴訟法第二百六
    十七條定有明文，公訴人於起訴書上雖僅記載如附表編號五
    所示之犯行，然本件被告如附表編號一至四所示之犯行，與
    編號五所示之犯行，有連續犯之裁判上一罪關係，已如前述
    ，復經臺灣臺北地方法院檢察署檢察官（編號一、四）、臺
    灣士林地方法院檢察署檢察官（編號二、三）移送本院併辦
    ，且業據公訴人於本院審理時當庭補充擴張起訴範圍，是本
    院就如附表編號一至四所示之犯行，自應一併加以審理裁判
    。又被告前因竊盜案件，經臺灣臺南地方法院以九十一年度
    易字第一四一三六號判處有期徒刑九月確定，甫於九十三年
    六月三十日縮刑期滿執行完畢，此有臺灣高等法院被告前案
    紀錄表一份附卷可稽，其於五年以內再犯本案有期徒刑以上
    之罪，為累犯，應依刑法第四十七條遞加重其刑。爰審酌被
    告前已有竊盜前科，猶不知悔悟，竟先後多次為竊盜之犯行
    ，應予非難，惟犯後尚能坦認犯行，非無悔意，兼衡其犯罪
    手段、目的、所生危害等一切情狀，量處如主文所示之刑，
    以示懲儆。扣案之老虎鉗一把、螺絲起子二把、大型美工刀
    一支，為共犯乙○○所有，供被告與乙○○、黃金國三人犯
    如附表編號三所示犯行之用，扣案之鑿子一支、老虎鉗一支
    、棉質手套一雙，為被告所有，供其犯如附表編號五所示犯
    行之用，均據被告坦承在卷（見本院卷第五七頁反面、第七
    四頁反面），爰均依刑法第三十八條第一項第二款規定宣告
    沒收。
據上論斷，應依刑事訴訟法第二百七十三條之一第一項、第二百
九十九條第一項前段，刑法第二十八條、第五十六條、第三百二
十一條第三款、第四款、第四十七條、第三十八條第一項第二款
，判決如主文。
本案經檢察官楊仲萍到庭執行職務。
中   華   民   國    九十五    年    二   月    七    日
                      臺灣臺北地方法院刑事第一庭
                            法  官  劉素如
上正本證明與原本無異。
如不服本判決，應於判決送達後10日內向本院提出上訴狀（應抄
附繕本）。告訴人或被害人如對於本判決不服者，應具備理由請
求檢察官上訴，其上訴期間之計算係以檢察官收受判決正本之日
期為準。
                            書記官  陳俐妙
中   華   民   國    九十五    年    二   月    七    日
中華民國刑法第321條
犯竊盜罪而有左列情形之一者，處 6 月以上、 5 年以下有期徒
刑：
一  於夜間侵入住宅或有人居住之建築物、船艦或隱匿其內而犯
之者。
二  毀越門扇、牆垣或其他安全設備而犯之者。
三  攜帶兇器而犯之者。
四  結夥三人以上而犯之者。
五  乘火災、水災或其他災害之際而犯之者。
六  在車站或埠頭而犯之者。
前項之未遂犯罰之。
附表
┌──┬────┬─────┬──────┬──────┬─────┬─────┐
│編號│ 行為人 │ 犯罪時間 │  犯罪地點  │  犯罪方法  │  被害人  │ 所竊財物 │
├──┼────┼─────┼──────┼──────┼─────┼─────┤
│ 一 │甲○○  │九十四年八│臺北縣深坑鄉│趁被害人不注│高李莞蔚  │鋁門窗鋁條│
│    │黃金國  │月十日十四│翠谷街三十六│意之際，進入│          │一把      │
│    │        │時三十分  │、三十八號  │屋內，持螺絲│          │          │
│    │        │          │            │起子一把（未│          │          │
│    │        │          │            │據扣案）將鋁│          │          │
│    │        │          │            │門窗鋁條拆下│          │          │
│    │        │          │            │竊取之（侵入│          │          │
│    │        │          │            │住宅未據告訴│          │          │
│    │        │          │            │）          │          │          │
├──┼────┼─────┼──────┼──────┼─────┼─────┤
│ 二 │甲○○  │九十四年八│臺北市木柵捷│趁被害人疏未│林志釗    │車牌號碼Ｍ│
│    │        │月二十日七│運站停車場  │將車上鑰匙取│          │ＶＰ─四五│
│    │        │時許      │            │下，利用該鑰│          │九號機車一│
│    │        │          │            │匙竊取機車  │          │輛        │
├──┼────┼─────┼──────┼──────┼─────┼─────┤
│ 三 │甲○○  │九十四年八│臺北市南港區│共同持老虎鉗│林旭耀    │花格鋁二片│
│    │乙○○  │月二十日十│研究院路四段│一把、螺絲起│          │（寬三呎、│
│    │黃金國  │四時許    │六十七號工廠│子二把、大型│          │長十呎）、│
│    │        │          │            │美工刀一支（│          │鋁製材料一│
│    │        │          │            │乙○○所有）│          │把        │
│    │        │          │            │及現場拾獲之│          │          │
│    │        │          │            │剪刀一把（未│          │          │
│    │        │          │            │據扣案），以│          │          │
│    │        │          │            │為拆卸工具，│          │          │
│    │        │          │            │將工廠隔間之│          │          │
│    │        │          │            │鋁門及鋁材等│          │          │
│    │        │          │            │物剪下後竊取│          │          │
├──┼────┼─────┼──────┼──────┼─────┼─────┤
│ 四 │甲○○  │九十四年八│臺北縣深坑鄉│攜帶老虎鉗一│臺灣電力股│ＰＶＣ電線│
│    │黃金國  │月二十四日│阿柔村王軍寮│把（未據扣案│份有限公司│三綑（共計│
│    │        │十一時    │七號前      │）為工具竊取│          │約九十四點│
│    │        │          │            │電線        │          │八公尺）  │
├──┼────┼─────┼──────┼──────┼─────┼─────┤
│ 五 │甲○○  │九十四年八│臺北市文山區│由乙○○把風│臺北市政府│樓梯止滑銅│
│    │乙○○  │月三十一日│樟新街五十六│，甲○○手戴│工務局養護│條二十一支│
│    │        │十一時四十│巷底河堤樓梯│棉質手套一雙│工程處    │          │
│    │        │分        │處          │、持老虎鉗一│          │          │
│    │        │          │            │支、鑿子一把│          │          │
│    │        │          │            │為工具竊取樓│          │          │
│    │        │          │            │梯之止滑銅條│          │          │
└──┴────┴─────┴──────┴──────┴─────┴─────┘


司法院資訊處製作；財團法人民間司法改革基金會備份。
